臺灣苗栗地方法院民事簡易判決
                  111年度苗簡字第231號
原      告  陳珮綺  
被      告  吳秉諺  

                      (現於法務部○○○○○○○○○○○執行中）
            歐睿豪  



            邱琮智  

上列當事人間請求侵權行為損害賠償事件，原告提起刑事附帶民
事訴訟，經本院刑事庭移送前來（110年度附民字第86號），本
院於民國111年5月30日言詞辯論終結，判決如下：
    主      文
被告應連帶給付原告新臺幣貳拾陸萬元，及自民國一百一十年七
月三日起至清償日止，按年息百分之五計算之利息。
訴訟費用由被告連帶負擔。
本判決得假執行。
    事實及理由
壹、程序方面
一、訴狀送達後，原告不得將原訴變更或追加他訴。但有下列各
    款情形之一者，不在此限：三、擴張或減縮應受判決事項之
    聲明者，民事訴訟法第255條第1項第3款定有明文。查原告
    起訴時原聲明：(一)被告應連帶給付原告新臺幣（下同）26
    0,000元，及自刑事附帶民事起訴狀之繕本送達被告之翌日
    起至清償日止，按年息5%計算之利息。(二)願供擔保，請准
    宣告假執行（見本院110年度附民字第86號卷，下稱附民卷
    ，第5頁）。嗣變更聲明為：被告應連帶給付原告260,000元
    ，及自刑事附帶民事起訴狀之繕本送達最後一個被告之翌日
    起至清償日止，按年息5%計算之利息（見本院卷第385頁）
    ，核屬減縮應受判決事項之聲明，依前所述，自應准許。
二、本件被告經合法通知，未於言詞辯論期日到場，核無民事訴
    訟法第386 條所列各款情形，爰依原告之聲請，由其一造辯
    論而為判決。
貳、實體方面
一、原告主張：被告吳秉諺於民國109年間與「誠信做事」、「
    一一」等身分不詳之成年人組成詐欺集團（下稱系爭詐欺集
    團），並陸續吸收被告歐睿豪、邱琮智加入系爭詐欺集團。
    其分工為由被告吳秉諺、歐睿豪、邱琮智，指示系爭詐欺集
    團成員出面取得多個金融機構帳戶(含實體存摺、提款卡、
    網路銀行帳號及密碼)，並將其中數個帳戶設定多組約定轉
    帳帳戶，作為詐騙民眾匯款、轉帳使用，被告吳秉諺、歐睿
    豪、邱琮智會登入各該帳戶查詢進款、出款、帳戶是否已列
    為警示帳戶無法使用，並指示系爭詐欺集團成員操作網路銀
    行轉帳，將詐騙所得款項由第一層帳戶再轉至第二層帳戶。
    被告吳秉諺、歐睿豪、邱琮智即與系爭詐欺集團成員意圖為
    自己不法所有，基於共同詐欺、違反洗錢防制法之犯意聯絡
    ，依據上開分工模式，由系爭詐欺集團成員收取金融帳戶資
    料並設定數個約定轉帳帳戶以便作為詐欺使用後，並將帳戶
    資料轉交予被告吳秉諺、歐睿豪、邱琮智及系爭詐欺集團成
    員。被告吳秉諺、歐睿豪、邱琮智也與系爭詐欺集團內負責
    撥打電話予受騙民眾之詐欺成員(即俗稱機房)聯繫，然後指
    示系爭詐欺集團成員轉帳或提領詐欺所得款項，或由被告歐
    睿豪陪同前去提領詐欺所得款項。系爭詐欺集團成員領錢後
    ，會由被告歐睿豪收取後，轉交被告吳秉諺，或由被告歐睿
    豪與被告吳秉諺聯繫後，由系爭詐欺集團成員依指示放在某
    個地方，被告吳秉諺再去取款。嗣系爭詐欺集團成員於109
    年3月13日至同年5月25日之期間內，化名「葉磊」透過交友
    網站與原告聯繫後，向原告佯稱有在網路投資外匯，可一起
    投資獲利云云，致原告陷於錯誤，於109年4月29日12時36分
    許，依指示匯款260,000元至系爭詐欺集團成員指定之兆豐
    銀行000-00000000000號帳戶（下稱系爭帳戶），致原告受
    有損害，被告與系爭詐欺集團成員各分工負責，均屬侵權行
    為之共同行為人，應連帶賠償原告上開260,000元之損害。
    為此，爰依民法第184條、第185條之規定，提起本件訴訟等
    語。並聲明：如變更後之聲明。
二、被告未於言詞辯論期日到場，亦未提出書狀作何聲明或陳述
    。
三、得心證之理由：
　㈠查被告因有原告所述上開行為，致原告以匯款至系爭帳戶之
    方式交付260,000元，且經本院110年度訴字第53、91、155
    、198、199、222、245、284、287、311、335號刑事判決認
    定：被告均犯三人以上共同詐欺取財罪，被告吳秉諺、邱琮
    智各處有期徒刑1年3月，被告歐睿豪處有期徒刑1年4月在案
    ，有前開刑事判決書在卷可稽，並經本院調取前開刑事判決
    案卷審閱無誤。又被告對於原告主張之事實，已於相當時期
    受合法通知，然於言詞辯論期日均未到場，亦均未提出書狀
    爭執，依民事訴訟法第280條第3項前段準用同條第1項前段
    規定，視同自認，堪信原告之主張為真實。
　㈡因故意或過失，不法侵害他人之權利者，負損害賠償責任。
    故意以背於善良風俗之方法，加損害於他人者亦同；數人共
    同不法侵害他人之權利者，連帶負損害賠償責任。不能知其
    中孰為加害人者亦同。造意人及幫助人，視為共同行為人，
    民法第184條第1項、第185條分別定有明文。又民事上之共
    同侵權行為，共同侵權行為人間不以有意思聯絡為必要，苟
    各行為人之行為，均為其所生損害之共同原因，即所謂行為
    關聯共同，亦足成立共同侵權行為（最高法院67年台上字第
    1737號判例意旨參照）。所謂共同侵權行為，係指數人共同
    不法對於同一之損害，與以條件或原因之行為。加害人於共
    同侵害權利之目的範圍內，各自分擔實行行為之一部，而互
    相利用他人之行為，以達其目的者，仍不失為共同侵權行為
    人，而應對於全部所發生之結果，連帶負損害賠償責任（最
    高法院78年度台上字第2479號判決要旨參照）。本件原告因
    受被告所屬系爭詐欺集團詐騙，而匯款至系爭帳戶，致原告
    遭騙取匯款至系爭帳戶260,000元。是被告與系爭詐欺集團
    之其他成員，係於共同侵害原告權利之目的範圍內，各自分
    擔實行行為之一部，互相利用他人之行為，以達成前開目的
    ，自屬共同侵權行為人，故被告均應對原告所生之損害負連
    帶賠償之責。則原告依前開規定請求被告應連帶給付原告26
    0,000元，為有理由，應予准許。
四、給付無確定期限者，債務人於債權人得請求給付時，經其催
    告而未為給付，自受催告時起，負遲延責任。其經債權人起
    訴而送達訴狀，或依督促程序送達支付命令，或為其他相類
    之行為者，與催告有同一之效力；遲延之債務，以支付金錢
    為標的者，債權人得請求依法定利率計算之遲延利息。但約
    定利率較高者，仍從其約定利率；應付利息之債務，其利率
    未經約定，亦無法律可據者，週年利率為百分之5 ，民法第
    229 條第2 項、第233 條第1 項、第203 條分別定有明文。
    本件原告得請求被告給付之金額，給付並無確定期限，而原
    告起訴請求，刑事附帶民事訴訟起訴狀繕本業於110年6月17
    日送達被告吳秉諺，110年6月22日寄存送達被告歐睿豪住居
    所（自110年7月2日生送達效力），於110年6月17日送達被
    告邱琮智，有本院送達證書在卷足參（見附民卷第65頁至第
    71頁），已生催告給付之效力；參諸前開規定，原告請求被
    告給付自刑事附帶民事訴訟起訴狀繕本送達最後一個被告之
    翌日即110年7月3日起至清償日止，按年息5%計算之遲延利
    息，應屬有據。
五、綜上所述，原告依侵權行為之法律關係，請求被告連帶給付
    260,000元，及自110年7月3日起至清償日止，按年息5%計算
    之利息，為有理由，應予准許。
六、本件原告勝訴部分係依民事訴訟法第427條第1項規定適用簡
    易程序所為被告敗訴之判決，依同法第389條第1項第3款規
    定，本院應依職權宣告假執行。
七、訴訟費用負擔之依據：民事訴訟法第78條、第85條第2項（
    本件係刑事庭移送前來，依卷內資料雖無相關訴訟費用之支
    出，然依臺灣高等法院暨所屬法院107年法律座談會民事類
    提案第18號研討結果，仍為訴訟費用負擔之諭知）。
中　　華　　民　　國　　111 　年　　6 　　月　　13　　日
                  苗栗簡易庭  法  官  賴映岑
以上正本係照原本作成。
如對本判決上訴，須於判決送達後20日內向本院提出上訴狀。
如委任律師提起上訴者，應一併繳納上訴審裁判費。
中　　華　　民　　國　　111 　年　　6 　　月　　13　　日
                              書記官  趙千淳